臺灣臺南地方法院民事判決　　　　　　　 94年度訴字第798號
原　　　告　乙○○
訴訟代理人　丙○○
被　　　告　甲○○
訴訟代理人　蕭麗琍律師
上列當事人間請求侵權行為損害賠償事件，經本院於民國94年9
月19日言詞辯論終結，判決如下：
    主　    文
被告應給付原告新台幣佰捌拾柒萬壹仟伍佰陸拾元，及自民
國九十三年十一月二十五日起至清償日止，按週年利率百分之五
計算之利息。
原告其餘之訴駁回。
訴訟費用由被告負擔四分之三；餘由原告負擔。
本判決第一項於原告以新台幣壹佰拾萬元供擔保後，得假執行
；但被告如於執行標的物拍定、變賣前，以新台幣佰捌拾柒萬
壹仟伍佰陸拾元為原告預供擔保，得免為假執行。
原告其餘假執行聲請駁回。
    事實及理由
一、按訴狀送達後，原告不得將原訴變更或追加他訴。但經被告
    同意或擴張或減縮應受判決事項之聲明者，不在此限，民事
    訴訟法第255條第1款、第3款定有明文。本件原告起訴時，
    請求被告賠償金額為新台幣（下同）5,546,146元，嗣於審
    理中減縮請求金額為5,123,556元，茲因上開聲明之變更，
    業經被告同意，且屬減縮應受判決事項聲明，於法相符，應
    予准許，合先說明。
二、原告起訴主張：
  (一)原告於民國91年11月20日20時23分許，騎乘機車行經台南市
    ○○○路與德興路交岔路口前，遭被告甲○○騎乘車牌NK6-
    530號重型機車以時速60公里速度闖越紅燈而撞倒，受有頭
    部外傷併硬腦膜外血腫顱骨骨折，經送台南市立醫院急救，
    因傷勢過重，復轉往財團法人奇美醫院（下稱奇美醫院）手
    術治療，現雖出院返家，但因車禍遭受重力撞擊及施行開腦
    手術，留有前額凹陷及臉部手術疤痕之外觀缺陷，另依奇美
    醫院之診斷，原告因頭部外傷，已出現智能退化、脾氣暴躁
    等器質性腦症候群之永久性傷害。被告過失傷害原告一事，
    業經台灣台南地方法院檢察署聲請簡易判決處刑，並由鈞院
    刑事簡易庭判決在案。
  (二)查原告所受傷害，係被告騎乘機車有過失所導致，原告自得
    請求被告賠償，爰請求賠償之項目及金額如下：
    1.醫療費用部分：原告受傷住院期間，共支出醫藥費51,306
      元，請求被告如數賠償。
    2.看護費用部分：原告受傷住院期間，共計18天，雖均由家
      人看護，但原告亦得請求被告賠償此部分之損失，原告以
      每日2,000元計算，共請求賠償金額36,000元。
    3.機車維修費用部分：原告騎乘之機車，因遭被告碰撞而有
      損害，支出之修復費用2,650元，亦得請求被告賠償。
    4.喪失工作能力部分：原告因對餐飲有興趣，就讀於亞洲工
      商餐飲技術科，在校成績關於中、西餐點及西點製作等科
      目均表現優異，且於一年級時即取得丙級廚師執照。原告
      個性活潑外向，頭腦機靈，深受同學及老師喜愛，卻因本
      件交通事故導致智能退化及脾氣暴躁，因無法適應團體生
      活，現失業在家。原告認受傷後減少之勞動能力為百分之
      40，再以92年度最低基本工資每月15,840元為基準，計算
      原告自20歲起至60歲之損失，故請求被告賠償3,033,600
      元。
    5.精神慰藉金部分：原告因本件車禍遭受重力撞擊及施行開
      腦手術，致留有前額凹陷及臉部手術疤痕等外觀缺陷，造
      成原告自卑，不敢正眼看人，無法融入正常社交生活。且
      被告於事故發生後，不承認錯誤，推卸責任，又無和解意
      願，僅於91年11月20日及91年11月26日探視原告二次。更
      有甚者，被告母親於偵查庭及調解委員會時口出惡言，使
      原告產生心理偏差，幻想司法無法給予制裁，想私下報復
      ，幸經家人及醫師開導面對現實，始慢慢平復，現今仍須
      長期服藥控制，凡此種種痛苦，無可言喻，爰請求2,000,
      000元之精神賠償，以資慰藉。
  (三)聲明：被告應給付原告5,123,556元，及自起訴狀繕本送達
    翌日起至清償日止，按週年利率百分之5計算之利息；暨原
    告願供擔保，請准宣告假執行。
三、被告則以：
  (一)按損害賠償應以填補債權人所受損害及所失利益，本件原告
    請求之賠償金額，關於醫藥費部分，92年2月14日費用50 元
    、同年月26日費用460元、同年3月19日費用560元、同年4月
    14日費用260元、皆重複計算，應予剔除。另外，同年2月26
    日金額460元，其中200元為證書費，同年7月17日費用630元
    ，其中250元亦為證書費，均非傷害必須之費用，應予剔除
    。另原告請求賠償看護費用部分，並未提出證據證明曾支付
    看護費用。
  (二)另原告請求賠償減少勞動能力之損失部分，因原告於車禍發
    生後，曾於92年6月12日至奇美醫院精神科作心理鑑衡，該
    鑑衡報告記載：「智力測驗結果顯示個案的總智商為82，百
    分等級為12，表顯屬中下程度智能表現，與個案前功能相較
    無明顯減退的傾向，且班達測驗結果無明顯腦傷跡象呈現，
    懷疑個案有器質性精神疾病的可能性低」，於十個月後，即
    93年4月2日又至該院鑑定，心理鑑衡亦載明「結果顯示，個
    案總智商為82，百分等級為12，表顯屬中下程度智能表現，
    與個案前智能鑑衡結果無持續減退的傾向」，由上開鑑定可
    知，原告之智能於本件車禍發生後，並無減退。何況，原告
    於警訊時亦自稱精神正常，及台南市政府並無原告申請身心
    障礙手冊之記錄，在在證明原告於本件車禍發生後，其勞動
    能力並無減少。至於奇美醫院雖然於93年7月1日再度施測後
    ，認原告之智能屬輕度智能不足程度，惟原告於92年8月20
    日曾因鎖骨骨折至奇美醫院門診，時間又在第一次心理測驗
    後，是否原告其後又發生其他意外？依據奇美醫院第一次及
    第二次鑑定結果，足證原告之智能不足，並非本件車禍所造
    成，與被告並無相當因果關係，原告此部分請求，並無理由
    。
  (三)又原告請求精神慰撫金部分，因被告僅係基層勞工，收入微
    薄，名下亦無任何財產，原告請求賠償2,000,000元，顯然
    過高。
  (四)另按損害之發生或擴大，被害人與有過失者，法院得減輕賠
    償金額或免除之，民法第217條第1項定有明文。本件車禍之
    發生，被告當時闖黃燈固然不對，然原告闖紅燈，亦有不對
    ，被告自得依上開規定主張過失相抵，請求減少賠償金額。
    另強制汽車責任保險法第31條規定，保險人依本法規定所為
    之保險給付，視為被保險人損害賠償金額之一部份。本件事
    故發生後，新光產物保險股份有限公司，已依強制汽車責任
    保險法規定，理賠原告351,496元，原告請求之賠償金額，
    應扣除上開理賠之金額等語，資為抗辯。
  (五)聲明：原告之訴暨假執行聲請均駁回；原告如受不利判決，
    願供擔保免為假執行。
四、本件原告主張被告騎乘機車超速及闖越紅燈，於上開時、地
    與原告發生碰撞，導致原告機車受損，頭部受有外傷併硬腦
    膜外血腫顱骨骨折等傷害，業經提出台南市立醫院診斷證明
    書及奇美醫院診斷證明書為證。被告雖不否認與原告發生交
    通事故並導致原告受傷之事實，但否認闖越紅燈，辯稱：伊
    當時是闖黃燈，原告則是闖紅燈，本件事故原因並未送鑑定
    ，其有無過失不明云云。茲據本院審閱事故發生後，台南市
    警察局交通事故處理小組前往處理及製作之事故調查報告表
    、警訊筆錄及拍攝照片等資料，被告當時係騎乘機車沿中華
    南路西向東行駛，原告則騎乘機車沿德興路南向北行駛，當
    時號誌運作正常，兩車又為不同方向行駛，卻於交叉路口附
    近發生碰撞，應是一方未依交通號誌通行所導致，上開推論
    又與兩造互相爭執事故係他方闖越紅燈等情相符。則本件交
    通事故究為何者未遵從號誌即有調查必要。
五、查兩造均互指他造闖越紅燈，但據臺南市警察局第六分局查
    訪附近商家均稱並無目擊事發經過，且事發至今已近三年，
    亦無法調閱路口監視錄影設備釐清號誌情形。又因原告於事
    故發生後，即送醫救治，僅被告意識清楚，尚能陳述事發經
    過，爰以被告陳述內容是否可採論述如下：
  (一)關於原告有無闖越紅燈乙節：查被告於本院審理時，雖辯稱
    ：原告有闖越紅燈云云。但依被告於警訊時之陳述，發生事
    故前，其未看到原告停等紅燈，但有看到四、五部機車在其
    右側德興路口等紅綠燈之情。經本院檢視事故現場圖，德興
    路口為支線道，道路寬度約十米，再扣除單邊他向車道，可
    供停等號誌之道路寬度僅剩五米，而當時路口已有四至五部
    機車，顯然路口已為機車佔滿，則原告若係被告所見德興路
    上停等號誌機車之一（按原告於警訊時，陳稱其當時在德興
    路上停等紅綠燈），其有闖越紅燈之舉，因係起步行駛，時
    速不可能太快，應能為被告所發現。又縱若原告並非被告所
    見停等機車騎士之一，但其欲闖越紅燈，尚需自後方竄出並
    繞過前方停等號誌之機車，方能闖越紅燈，動作之大，亦應
    為被告所能注意及發現。然被告於警訊時陳稱：事故發生時
    並未看見原告，所以未煞車，看見時已經撞上了。則原告是
    否如被告所言有闖越紅燈之舉，即有疑問。
  (二)至於被告駕駛行為方面：被告行駛之中華南路二段，時速限
    制為每小時60公里（參見台南市警察局第六分局94年8月22
    日函文），但被告於警訊時自陳其當時時速為每小時65公里
    ，即有超速駕駛行為。雖被告陳稱其行至交叉路口時已減速
    為60公里，但依道路交通管理處罰條例規定，汽車駕駛人，
    行近行人穿越道，應減速慢行。系爭路段時速限制既為60公
    里，則被告行近行人穿越道路口時，應減速慢行，時速低於
    60公里，被告卻以60公里時速前進，亦已違反上開條例。
  (三)另據被告陳稱：其行至停止線時號誌已由綠燈轉換為黃燈，
    其當時係闖越黃燈，並非闖越紅燈云云。但交通號誌係懸掛
    於上空，且與車道停止線距離相近，駕駛人如欲知悉停止線
    處之號誌狀態，除非在靜止狀態下，由駕駛人抬頭看上方號
    誌，否則駕駛人於行進間，均是以目視所及範圍注意車前狀
    況及號誌，因此駕駛人見到停止線處之號誌狀況，人及車輛
    均尚未抵達停止線。因此，被告陳稱其在停止線時燈號為黃
    燈，除非當時被告以時速60公里之速度前進時，且於行至停
    止線處，仍特意抬頭看前方號誌，因而知悉號誌狀況。否則
    ，被告當時所見號誌，應是尚未抵達停止線前之狀態。更何
    況，從被告行駛路段之停止線起算至兩車發生撞擊位置約有
    12 公尺距離，依被告自稱時速為60公里予以換算，每秒可
    前進距離約16.67公尺，而號誌由黃燈轉換為紅燈需3秒左右
    ，被告方向之號誌轉為紅燈時，被告業已前進50餘公尺，應
    已通過肇事路段，不致與被告發生碰撞才是。惟事實上兩車
    卻發生碰撞，顯然被告陳稱其行至停止線時號誌為黃燈乙情
    ，有為物理法則，且與事實不符，不足採信。
  (四)另參以，本院檢附肇事資料囑託台灣省台南區行車事故鑑定
    委員會鑑定事故原因，雖鑑定機關表示因無明確肇事當時號
    誌運作情形相關跡證，案情尚待釐清無法遽予鑑定。但該鑑
    定機關另提供分析意見表示「肇事地點為設有行車號誌肇事
    叉路口，二車不同方向行駛，號誌運作正常，應有一方未依
    號誌指示行駛，為肇事原因。又依甲○○（即被告）所述行
    經設有行車號誌肇事岔路口，號誌轉換黃燈通過路口，停止
    線至發生撞擊位置約12公尺，其車速約60公里／時，每秒行
    駛16.67公尺，路口號誌運作黃燈後全紅秒差應超過3秒，等
    證跡研析：甲○○駕駛普通重型機器腳踏車，行經設有行車
    管制號誌肇事岔路口，較有可能未依號誌指示行駛等語」（
    參見該委員會94年1月13日南鑑字第0945900162號函文），
    亦研判以被告未依號誌行駛之可能性為大。本院綜合肇事相
    關資料、被告行車未減速慢行且其陳述內容有不合理之處，
    及鑑定機關提供本院參考之意見，應認本件事故以被告未遵
    從號誌闖越紅燈行駛較為可信。
六、另被告辯稱：原告雖因本件交通事故導致外觀缺陷，但原告
    智能退化現象與本件事故無關，原告在學成績就不好，可能
    事故前智能即不佳，且依據奇美醫院92年6月及93年4月為原
    告進行心理鑑衡，前者記載原告智力測驗結果顯示總智商為
    82 ，百分等級為12，表顯屬中下程度智能表現，與個案病
    前功能相較無明顯減退的傾向‧‧懷疑個案有器質性精神疾
    病的可能性低。後者，亦記載個案總智商為商82，百分等級
    為12 ，表顯屬中下程度智能表現，與個案前次衡鑑結果無
    持續減退傾向。再依據奇美醫院93年5月21日之診斷證明書
    ，原告有左鎖骨骨折，則原告後來出現智能減退，可能是發
    生其他意外，與本件車禍無關云云。然查原告於上開時間所
    作心理衡鑑結果，固與奇美醫院於92年7月17日、93年4月16
    日及93 年7月9日出具之診斷證明書均記載原告有智能退化
    或總智商為65分等內容不符。惟據奇美醫院來函表示「病患
    乙○○於本院共做過三次智能測驗，2003年6月26日及2004
    年4月9日兩次施測結果無顯著不同，而2004年7月1日之施測
    結果則呈現顯著退化，參照林員於2003年6月26日及2004年4
    月8日兩度腦波檢查均出現不正常的結果，可能是林員這段
    期間內腦波仍持續有異常放電，致使腦部繼續受到傷害，導
    致智能下降之結果。另外，腦外傷所導致的腦傷症候群不只
    是智能退化，尚有人格改變，情緒暴躁等症狀，均足以干擾
    其智能測驗的表現，故智能測驗結果僅能做為參考，不足以
    決定病患真正腦商程度」等語（參見該院94年6月16日函文
    ）。由上開函文可知，被告前二次進行智能測驗時，腦波檢
    查仍有異常，病情尚未穩定，故測驗結果僅供醫生參考，實
    際病情仍須以醫生綜合所有相關檢驗報告及臨床治療情形判
    定結果為準。奇美醫院於92年7月17日出具之診斷證明書，
    於醫師囑言欄已記載「病人於頭部外傷之後，智能退化，脾
    氣暴躁，需密切追蹤治療」等語。顯然原告智能退化，係因
    腦部遭受外傷所致，並非本身智能不佳或是其他意外導致。
    被告以僅供參考之智能測驗結果及個人主觀臆測，辯稱原告
    智能退化與本件事故無關，不足採信。本院依據上開事證，
    認原告前額凹陷及臉部手術疤痕等外觀缺陷，及智能退化、
    脾氣暴躁等器質性腦症候群之病症，均係本件車禍所導致，
    二者間有因果關係存在。
七、按駕駛人駕駛車輛應遵守交通標誌、標線、號誌之指示，且
    汽車駕駛人，駕駛汽車，行近行人穿越道，應減速慢行，此
    道路交通管理處罰條例第4條第1項及第44條第2款可資參照
    。又汽車、機車或其他非依軌道行駛之動力車輛，在使用中
    加損害於他人者，駕駛人應賠償因此所生之損害；不法侵害
    他人之身體或健康者，對於被害人因此喪失或減少勞動能力
    或增加生活上之需要時，應負損害賠償責任；及不法侵害他
    人之身體、健康、‧‧，被害人雖非財產上之損害，亦得請
    求賠償相當之金額。民法第191條之2前段、第193條及第195
    條分別定有明文。本件被告為騎乘機車之駕駛人，未遵守號
    誌指示闖越紅燈通行，且行近行人穿越道亦未減速慢行，致
    與遵行號誌行駛之原告發生碰撞，導致原告騎乘機車受損，
    身體受有頭部前額凹陷、臉部手術疤痕等外觀缺陷，及有智
    能退化、脾氣暴躁等器質性腦症候群等傷害，業經本院查明
    屬實，已如前述。則原告依據侵權行為之法律關係，請求被
    告賠償自屬有據。茲就原告請求之損害賠償金額是否可採，
    分項審酌如下：
  (一)機車修理費：原告騎乘之機車，因本件事故遭碰撞而受損，
    共支出修繕費用2,650元之事實，有原告提出之收據為證，
    且為被告所不爭執，同意賠償。原告就此部分之請求，自有
    理由，應予准許。
  (二)醫療費用：原告因本件事故，共支出醫藥費用51,306元乙節
    ，亦提出醫療費用收據為憑。經本院審閱上開收據，其中92
    年2月14日之費用50元、同年月26日之費用460元、同年3 月
    19日費用560元、同年4月14日費用260元、皆重複計算，應
    予剔除。另同年2月26日之金額460元，包含200元為證書費
    ，同年7月17日費用630元，其中250元亦為證書費，均非治
    療傷害之必要費用，亦應剔除。是原告請求被告給付醫療費
    用49,526元均為必要費用，應予准許，其餘費用，不能准許
    。
  (三)看護費用：原告因本件事故，住院治療達18天，期間均由家
    屬在旁照料之事實，有診斷證明書為證。被告雖不爭執原告
    住院治療之事實，但辯稱：原告未提出看護費用收據，不得
    請求賠償云云。然查原告住院期間由家屬看護，雖無實際支
    付看護費用。且原告係頭部受傷嚴重，實施開顱手術，住院
    期間自有仰賴他人在旁照料必要。其雙親因擔憂病情，親自
    在旁照料，固係出於親情，但親屬看護所付出之勞力，並非
    不能評價為金錢。且原告親屬基於身分關係照料原告之恩惠
    ，亦無加惠於被告之理，自應准許原告請求被告給付看護費
    用。本院審酌原告受傷程度嚴重，住院期間需24小時在旁照
    料之必要，茲因通常全天看護合理費用為2,000元至2,400元
    不等，原告以每日看護費用2,000元為基準，請求被告賠償
    18天看護費用共計36,000元，尚屬合理，應予准許。
  (四)喪失勞動能力損失部分：原告因本件事故受傷，有外觀缺陷
    、智能退化及脾氣暴躁等後遺症。原告陳稱：上開傷害將減
    少其勞動能力百分之40。被告則辯稱：原告智能減退與本件
    車禍間並無因果關係云云。惟原告智能退化係因本件交通事
    故所致之事實，業經本院查明屬實，如上所述，自不容被告
    否認。至上開傷害是否減少原告勞動能力百分之40，為原告
    自行估算，尚乏依據。本院為明瞭上開傷害對原告勞動能力
    造成之影響，乃檢附勞工保險殘廢給付標準表，囑託奇美醫
    院依據原告身體障害狀態鑑定殘廢等級，並經該院函覆表示
    ：原告外觀缺陷部分，可以整型手術修復。但精神障害程度
    ，依據本院施測之智能評估（93年7月1日）林員之智能屬輕
    度智能不足程度，‧‧，故判定其精神障礙達殘廢程度，其
    精神遺存顯然障害，終身祇能從事輕便工作（詳見卷96頁函
    文）。依上開函文，原告外觀缺陷部分，未達殘廢程度。精
    神障害程度，則達殘廢等級第七級。又上開殘廢等級對照適
    用於體力勞動者之減少勞動能力比率表（參見曾隆興著作現
    代損害賠償法論），原告因此減少勞動能力為百分之69.21
    ﹪。因原告為73年2月22日生，車禍時（91年11月20日）年
    僅18歲，甫自亞洲工商畢業，腦部受傷後，為免疫體位，無
    需服兵役，及其病症至93年始趨穩定。則原告滿20歲時已能
    投入勞動市場，依一般勞工強制退休年齡60歲，原告尚能工
    作40年，以每月最低基本工資15,840元為基準，原告減少勞
    動能力為百分69.21，按霍夫曼計算法扣除中間利息後計算
    ，原告得請求減少勞動能力之賠償數額，核計為2,934,883
    元（計算式：15840X12X22.00000000×69.21﹪＝2,934,883
    ，元以下四捨五入）。因之，原告請求賠償之勞動能力損失
    ，於2,934,883元範圍內，尚屬合理，原告依據其傷勢，自
    行評估減損工作能力達百分之40，並因此計算減少勞動能力
    尚乏，不足採信。
  (五)精神慰藉金：原告因被告過失傷害行為，受有頭部外傷併硬
    腦膜外血腫顱骨骨折，歷經手術、住院及復健過程，現仍遺
    留前額凹陷及臉部手術疤痕之外觀缺陷，及智能退化、脾氣
    暴躁等器質性腦症候群後遺症，雖外觀之缺陷經奇美醫院答
    覆能以整型手術修復，但脾氣暴躁之腦症候群為永久性傷害
    ，無法治癒，對於原告日後與人交往相處造成影響，而智能
    退化部分亦影響原告日後工作能力，對於原告而言，精神及
    肉體必然均承受相當之痛苦。本院審酌兩造年齡、學經歷均
    相當，名下亦均無財產，及本件事故發生經過、原告受傷程
    度、被告業已遭受刑事處罰，及被告迄今尚未與原告達成和
    解等一切情狀，認原告請求精神慰藉金以1,200,000元為適
    當，逾此範圍即屬過高，不應准許。
  (六)綜上所陳：原告所能請求被告賠償之項目及金額依序為機車
    修理費2,650元、醫療費用49,526元、看護費用36,000元、
    減少勞動能力損失2,934,883元及精神慰輔金1,200,000元，
    共計4,223,059元。
八、另被告辯稱：本件事故兩造均有過失，應有過失相抵之適用
    云云。然依本院上開調查，本件被告行車有未遵守號誌，闖
    越紅燈，及行近行人穿越道未減速慢行等疏失。原告方面則
    為遵行號誌行駛，為享有路權之人，並無明顯疏失。且由被
    告行車方向自停止線起算至兩車發生碰撞距離約為12公尺，
    而依被告時速換算，每秒可前進16.67公尺，則被告闖越紅
    燈後與原告發生碰撞時間僅約一秒，任何人遇此狀況，均無
    法注意或有足夠時間思考以採取措施避免事故發生，自難苛
    責原告有未盡注意義務情事，或能採取措施防止事故發生卻
    不防止。既然原告對於事故之發生，並無未盡注意義務之情
    ，又無足夠時間防止事故發生，難認有疏失可言。被告片面
    指摘原告對於事故之發生亦有過失，即非可信。
九、末按保險人依強制汽車責任保險法規定給付之保險金，視為
    加害人或被保險人損害賠償金額之一部分；加害人或被保險
    人受賠償請求時，得扣除之；強制汽車責任保險法第30條定
    有明文。查原告於本件事故發生後，已受領強制汽車責任保
    險金351,496元之事實，業據新光產物保險股份有限公司於
    94年5月6日（94）新產客服發字第0181號函檢附出險資料說
    明在案，且兩造對該函均不爭執，自屬實在。揆諸前揭條文
    ，原告受領之上開保險金，視為賠償金額之一部分，應自原
    告得請求賠償金額中扣除。因之，原告得請求之賠償金額扣
    除已領得之保險金後，尚能請求3,871,563元。
十、從而，原告本於侵權行為之法律關係，請求被告賠償3,871,
    563元及自起訴狀繕本送達被告翌日（即93年11月25日）起
    至清償日止，按週年利率百分之5計算之利息，洵屬有據，
    應予准許，逾此部分之請求，則無理由，不應准許。
十一、兩造均陳明願供擔保聲請宣告假執行及免為假執行，經核均
    無不合，爰分別酌定相當擔保金額准許之。至原告其餘假執
    行之聲請，因訴之駁回而失所依附，不予准許。
十二、結論：原告之訴為一部有理由，一部無理由，依民事訴訟法
    第79條但書、第390條第2項、第392條第2項、第3項，判決
    如主文。
中　　華　　民　　國　　94　　年　　9 　　月　　30　　日
                  民事第四庭    法　官　許蕙蘭
以上正本，係照原本作成。
如對本判決上訴，須於判決送達後20日內向本院提出上訴狀
中　　華　　民　　國　　94　　年　　10　　月　　3 　　日
                                書記官　黃鋕偉
